【裁判字號】    94,上更(一),229
【裁判日期】    950731
【裁判案由】    毒品危害防制條例
【裁判全文】
臺灣高等法院刑事判決             94年度上更(一)字第229號
上  訴  人
即  被  告  丙○○
                    （現
義務辯護人  胡鳳嬌律師
上列上訴人因毒品危害防制條例案件，不服臺灣新竹地方法院91
年度訴字第768號，中華民國92年7月29日第一審判決（起訴案號
：臺灣新竹地方法院檢察署91年度偵字第5060號、91年度毒偵字
第1097號），提起上訴，本院判決後，經最高法院發回更審，本
院判決如下：
    主  文
原判決關於共同販賣第一級毒品未遂暨執行刑部分撤銷。
丙○○共同販賣第一級毒品未遂，累犯，處有期徒刑柒年貳月。
扣案如附表編號一、二、四所示之海洛因均沒收銷燬，如附表編
號三所示之物均沒收。
    事  實
一、丙○○（綽號「小包」）前於民國（下同）88年間，因搶奪
    案件，經本院判處有期徒刑1年6月，又於89年間，因偽造文
    書案件，經原審法院判處有期徒刑4月，經合併執行後，於
    90年11月23日縮刑期滿執行完畢。於91年8月29日晚間10時
    許，駕駛其向綽號「日本」之友人己○○所借用之5Ｈ－844
    8號自小客車，至新竹縣竹東鎮○○路某加油站，載同另名
    友人戊○○前往己○○位於新竹縣竹東鎮○○路205巷35號
    舊宅內，與己○○及己○○之女友乙○○聊天，嗣己○○拿
    出其以新臺幣（下同）14萬元所購入之第一級毒品海洛因（
    數量不詳），除供自己吸用外，並無償提供讓在場之丙○○
    、乙○○、戊○○自行拿取海洛因毒品施用（丙○○施用海
    洛因毒品部分及己○○轉讓海洛因毒品部分均未經起訴，四
    人施用毒品部分經檢察官聲請原審法院裁定送觀察、勒戒）
    ，詎丙○○仍不知警惕，明知海洛因業經毒品危害防制條例
    列為第一級毒品，不得製造、運輸、販賣、轉讓、施用、或
    持有，當場與己○○為圖謀取不法利益，基於販賣第一級毒
    品海洛因之犯意聯絡，共同持己○○所有以吸管做成之大小
    湯瓢、磅秤、分裝袋等工具，將前揭己○○所有而攤放在客
    廳茶几報紙上已摻有葡萄糖之海洛因，拿取數量不詳之海洛
    因後分裝成9小包（即附表編號2所示），期間，不詳人士撥
    打丙○○及己○○分別使用之0000000000、0000000000號行
    動電話詢問海洛因毒品出售價格及買賣時間等交易事項時，
    告知即將備妥並與對方議定欲以4千元不等之代價出售，而
    共同著手販賣海洛因之行為。嗣警察吳信發、蘇皇吉等人接
    獲密報檢舉己○○在前址販毒，乃於當晚10時30分許前往該
    處查察，經以門縫窺視屋內發現茶几報紙上攤放有疑似毒品
    之白色粉末，遂入內當場在茶几上扣得攤放在報紙上、尚未
    分裝入袋內之海洛因毒品（即附表編號一所示）、已分裝完
    成之海洛因毒品9小包（即附表編號二所示）、己○○所有
    供販賣所用之分裝袋、大小湯瓢、電子磅秤、葡萄糖等物（
    即附表編號3所示）、復經由丙○○帶同至停放在屋外之5Ｈ
    ─8448八號自小客車上扣得己○○所有放置於車內之海洛因
    1小包（即附表編號四所示）。而查獲上情（丙○○施用第
    二級毒品犯行部分業經最高法院駁回上訴確定），己○○販
    賣海洛因毒品之計劃因此未遂（己○○轉讓第一級毒品及與
    丙○○共同販賣第一級毒品海洛因未遂犯行，業經本院另案
    93 年度上訴字第435號各處有期徒刑2年2月、10年，定執行
    刑為12年，經最高法院93年度台上字第5302號駁回上訴確定
    ，本院更一審卷第137頁，下稱本審卷）
二、案經新竹市警察局移送臺灣新竹地方法院檢察署檢察官偵查
    起訴。
    理  由
一、訊據上訴人即被告丙○○固不否認現場所扣到如附表編號一
    至三、五所示之物，係證人即共犯己○○所有之物，惟矢口
    否認有何與己○○共同販賣海洛因毒品未遂之犯行，辯稱：
    伊到己○○老家時，東西就已經在屋內，伊與己○○都沒有
    分裝云云。
二、本案相關之共犯、證人供述證據之證據能力：按現行刑事訴
    訟法第159條第1項：「被告以外之人於審判外之言詞或書面
    陳述，除法律有規定者外，不得作為證據」、同法第159條
    之1第2項、第159條之2、第159之3之有關傳聞法則之規定，
    以及同法第158條之3：「證人、鑑定人依法應具結而未具結
    者，其證言或鑑定意見，不得作為證據」之規定，係92年2
    月6日始經修正公布，同年9月1日施行，依同年2月6日公布
    施行之刑事訴訟法施行法第7條之3規定：「中華民國92年1
    月14日修正通過之刑事訴訟法施行前，已繫屬於各級法院之
    案件，其以後之訴訟程序，應依修正刑事訴訟法終結之。但
    修正刑事訴訟法施行前已依法定程序進行之訴訟程序，其效
    力不受影響」。經查：本案係於修正刑事訴訟法施行前於91
    年11月28日繫屬於原審法院，此有原審法院收文章蓋於臺灣
    新竹地方法院檢察署91年11月28日竹檢雲儉91偵字5060字第
    3789號送審函可稽（見原審卷第1頁），依前開法條規定，
    對於提起上訴之案件，於修正刑事訴訟法施行前，原審及本
    院上訴審就可得為證據之證據，已依法定程序調查者，其效
    力不受影響，仍得為證據。本案己○○、乙○○、戊○○等
    人，先後以共同被告（或犯罪嫌疑人）、證人身分於警詢、
    偵查、原審、本院上訴審審理中，業經原審、本院分別於上
    揭刑事訴訟法修正條文施行前之調查及審判期日，依刑事訴
    訟法第165條第1項及當時有效之修正前同法第173條第1項規
    定之法定程序，提示筆錄並告以要旨，同時詢問被告之意見
    ，以踐行調查證據程序，揆諸前揭說明，上開供述證據之證
    據能力，不受前揭新修正刑事訴訟法第159條第1項、第158
    條之3等規定之影響（最高法院94年度臺上字第471號、第12
    21號、第3742號判決意旨參考）（被告丙○○及其辯護人於
    本次更審之準備及審理程序中均亦未對上開等人陳述之證據
    能力聲明異議）
三、
  (一)本件所查到如附表編號一至四所示之物，係在證人己○○前
    址住處扣到，有新竹市警察局扣押筆錄1份及扣押物品清單3
    份附卷為憑（見91年偵字第5060號卷【下稱第5060號卷】第
    1宗第20頁至22頁、第72頁至75頁），且附表編號一、二所
    示之物，經送鑑定確係海洛因毒品，有法務部調查局鑑定通
    知書五份在卷可稽（見第5060號卷第2宗第46頁至第50頁）
    ，且送驗合計重量約有53點55公克（因本件另在5Ｈ─8448
    號自小客車上扣到附表編號四所示之一小包海洛因，法務部
    調查局鑑驗時未區分開，故以42.63加13.06加0.02加0.24加
    1.53等於57.3，57.3減3.75【即扣押筆錄、扣押物品清單上
    所載毛重4.1減去平均包裝重0.35等於3.75】等於53. 55）
    ，是本件附表編號一、二所示淨重50餘公克之海洛因毒品及
    編號三所示分裝袋、磅秤等物係在證人己○○住處所查獲等
    情，甚屬明確。
  (二)至附表編號一至四所示之物係何人所有而帶至查獲現場一節
    ，雖被告於偵查中及原審第一、二次訊問時，均供稱毒品及
    分裝工具等物是綽號「阿證」之人所有交由被告帶至證人己○○住處等語，檢察官亦以此認定毒品等物係「阿證」交由
    被告帶至證人己○○住處，然此部分已經被告嗣後於原審及
    本院上訴、本審隔訊問審理時所否認，是除被告前揭有關毒
    品等物係「阿證」所有而交付之供述外，並無其他證據足資
    證明被告前揭供述為屬實，而附表編號一至四所示之毒品、
    分裝工具等物係證人己○○所有並帶至現場，係因渠已有另
    案販賣毒品之案件在原審審理中，渠為求交保乃要求被告承
    擔本件等情，據證人己○○於本案調查時及另案被訴販毒案
    件時供述在卷（見原審卷第138頁以下，原審91年度訴字第
    558號案件影印卷第27、28、35至40、43、44、79、80頁）
    ，參以本件係民眾提供證人己○○老家之地點、己○○之車
    號向警方檢舉該人販毒而查獲之經過（此亦經證人吳信發到
    庭結證屬實，見原審卷第68頁），顯見證人己○○確有涉及
    販毒罪，且本件所查獲之海洛因毒品重量有50餘公克，數量
    非少，業如前述，被告與證人己○○分別遭檢察官以涉嫌共
    同販毒而起訴及併案審理，若扣案之海洛因毒品與證人己○○無涉，依常情，證人己○○避之猶恐不及，豈有杜撰虛詞
    自招罪責之理？是證人己○○所為附表編號一至四所示之物
    是其所有而帶至查獲現場之供述，當符合事實而堪以採信。
  (三)另被告丙○○及證人即共犯己○○雖否認有何分裝海洛因毒
    品之行為，證人己○○並稱本案在現場屋內所查獲之海洛因
    毒品係其個人要施用，並沒有要販賣，也沒有與被告一起販
    賣云云。然查：被告丙○○與證人即共犯己○○在現場確有
    以磅秤、分裝袋等分裝工具分裝海洛因，及以電話聯絡販賣
    毒品價格等情，已據證人戊○○於偵訊時分別證稱：我看到
    他們二人（被告丙○○、證人己○○）用分裝工具在分裝海
    洛因，分裝前，他們有先用電子秤秤重量，他們二人在現場
    各自接外面打進來行動電話時，有提到1小包要賣4千元，我
    看到很多人打行動電話給他們二人，他們就跟對方說「等一
    下，就快要好了」等語（見第5060號卷一第15至18、39、40
    頁），其於原審共犯己○○被訴共同販賣毒品案件中亦證稱
    稱：在檢察官那邊所講的話都實在，聽到被告說毒品一包要
    賣3千到4千元，被告送毒品給我用，是要我試用毒品純度等
    語（見原審另案92年訴字第510號卷第68、69頁，下稱原審
    另案）。至證人戊○○嗣後於原審另案及本審審理時證述係
    證人己○○一人在分裝毒品，伊於偵查中希望交保所言不實
    云云（本審卷第193、196頁），與其在偵訊時所稱係被告丙○○與證人己○○二人分裝，雖有所出入，然證人戊○○於
    本院另案上訴審中（即證人己○○原審另案上訴本院）已證
    稱於檢察官偵訊時係據實陳述及原審另案法官訊問時所言實
    在（見本院另案93年度上訴字第435號卷93年7月13日審判筆
    錄），且證人戊○○於偵查中之陳述，亦經原審勘驗錄音帶
    ，經核與偵查中所述大致吻合一情，亦有勘驗筆錄在卷可稽
    （原審卷第269至282頁），顯見證人戊○○於偵訊時及原審
    另案審理時所述被告丙○○與證人己○○在現場有以磅秤、
    分裝袋等分裝工具分裝海洛因，以及以電話聯絡販賣毒品價
    格等情，應屬實情，證人戊○○所證稱證人己○○一人在分
    裝毒品及其於偵查中希望交保所言不實云云，應屬迴護被告
    丙○○之說詞，不足採信。
  (四)另證人乙○○於偵訊時亦證稱：有看到他們（指被告丙○○
    及證人己○○）在分裝毒品，用查獲的小湯瓢從海洛因大包
    裝到小的夾鏈袋……伊在該屋內時聽到很多人打電話給丙○○及己○○等語（見5060號卷一第43、44頁），證人乙○○
    於本件更審中亦結證稱：在偵訊時所述確實實在等語（本審
    更一審卷第392頁）。證人乙○○於原審另案審理時亦證稱
    ：在偵訊時所述確實實在，被告給我施用毒品時，有問我純
    度好不好等語（原審另案卷第）。且被告所使用之00000000
    00號、證人己○○所使用之0000000000號2支行動電話，於
    查獲當天晚上10時起至10時30分被查獲止之半個小時內，確
    有多通電話撥入及撥出，有通聯記錄2份在卷可稽（見5060
    號卷第一宗第143頁至第144頁、第173頁至第175頁），其中
    被告丙○○撥至之電話有0000000000號（庚○○，同日22時
    16分34秒、22時17分12秒，通話時間88秒，5060號偵查卷第
    一宗第173頁），撥至被告丙○○使用之0000000000號行動
    電話有0000000000號（易付卡林礽豪，同日21時44分07秒、
    22時15分31秒、22時23分、為警查獲後之22時51分02秒，見
    5060號卷第一宗第174、175頁，本審卷第282頁）、0000000
    000號（22時19分55秒，使用人甲○○，見5060號卷第一宗
    第174頁，本審卷第284頁，另甲○○於同日21時24分46秒至
    21時26分38秒亦曾撥至己○○之0000000000號電話，見5060
    號卷第一宗第143頁），另證人己○○使用之0000000000號
    行動電話於該期間則有0000000000（22時02分23秒，富爾特
    科技公司劉雙華，見5060號卷第一宗第191頁）、000000000
    0號（見5060號卷第一宗第173頁，易付卡，冒用丁○○名義
    登記，本審卷264、268頁），而上開庚○○有施用毒品海洛
    因前科，有本院被告前案記錄表在卷可稽（本院卷第274頁
    ），另證人甲○○於本審中固坦承與被告丙○○認識，惟否
    認有撥打電話予被告丙○○云云（本審卷第360反面），然
    佐以證人甲○○於本院證稱有施用毒品海洛因行為等語（同
    本審卷第360頁反面卷），綜觀上開通話情形頻繁，每通通
    話時間至長僅1分鐘餘（見上開通聯紀錄），倘若係當時係
    在與朋友「聊天」，何以通話時間如此短暫，又何以如此湊
    巧當晚有數不同之朋友打電話進來與被告聊天，亦核與證人
    戊○○、乙○○所證述被告丙○○及證人己○○在當時通話
    頻繁情節相吻合，查證人乙○○、證人戊○○與被告間並無
    怨隙，證人乙○○復為被告之女友，證人戊○○、乙○○應
    無設詞誣陷被告之可能。由證人戊○○、乙○○證述試用毒
    品純度乙情，可見被告丙○○與證人己○○共同販賣毒品海
    洛因之犯意甚明。蓋海洛因並無公定之價格，價格可隨毒品
    之純度而有所調整，若如被告丙○○與證人己○○所辯是要
    供自己施用，則被告何須提供毒品予證人試用其純度。
  (五)再者，本件警方在該屋屋外透過門縫可見屋內茶几上有白色
    物品，經入內查察，現場茶几上報紙攤放有海洛因毒品，及
    散置分裝袋、磅秤、葡萄糖等物之情形，亦經證人即到場查
    獲本件之警員吳信發、蘇皇吉到庭證述翔實（見第5060號卷
    第一宗第100頁至第101頁、原審卷第60頁至第61頁、第105
    頁至第108頁），並有現場照片四張附卷為憑（見原審卷第7
    7頁至第78頁），且自現場屋外透過門縫可見屋內茶几附近
    情形，亦有原審92年2月25日勘驗筆錄、照片3張在卷可稽（
    見原審卷第171頁、第176頁至第177頁）。查證人張信發、
    蘇皇吉為依法執行公務之人員，與被告並無仇恨，並無虛構
    案情構陷被告之必要，所述亦與客觀情形相符，是證人張信
    發、蘇皇吉所為證詞當符合事實堪以採信。被告丙○○、證
    人己○○確有分裝海洛因毒品之行為業如前述，依常情，該
    毒品若單純供自己施用而無販賣意圖，豈需大費周章將毒品
    攤放在報紙上摻入葡萄糖再以磅秤測量精確重量加以分裝成
    數小袋？是被告及證人己○○分裝之行為係意圖販賣無庸置
    疑。此外，復有己○○所有供販賣所用如附表編號3所示之
    電子磅秤、分裝袋、大小湯瓢、葡萄糖等物扣案可資佐證，
    凡此客觀情狀，均與一般販賣毒品者持有毒品數量多、有分
    裝工具等情相符，被告雖辯稱是自己要施用，但分裝之應非
    係是為供自己施用攜帶方便，否則何須以電子磅秤精準地秤
    其重量再分裝成數小袋。抑且，本件扣案之毒品海洛因係證
    人己○○以14萬元販入，為警查獲時，正以葡萄糖摻混其中
    ，為其供承在卷（原審另案91年度訴字第558號影印卷第38
    、39，原審卷第139頁，本審卷第209頁），則被告丙○○與
    證人己○○將葡萄糖摻混入毒品海洛因以增加重量及減低純
    度而販賣予他人，其具有營利之意圖，亦至為明確。
  (六)綜上所述，被告丙○○與證人己○○確有意圖營利，共同分
    裝海洛因毒品，並以行動電話與不詳人士聯繫販毒細節之行
    為，被告所辯為卸責之詞，並不足採，其以證人戊○○、乙○○供述不可採為辯，亦非可採。被告丙○○與證人己○○
    已與購買者約定價錢若干且表示快分裝好了等語，顯已與購
    買者達成合意，僅對象尚未出現即為警查獲而未遂，被告丙○○此部分犯罪事證明確，其犯行洵堪認定。
四、於被告行為後，刑法於於94年2月2日修正，95年7月1日施行
    ，新刑法第2條第1項規定，行為法律有變更者，適用行為時
    之法律，但行為後之法律有利於行為人者，適用最有切於行
    為人之法律，按毒品海洛因為毒品危害防制條例第2條第1項
    第1款所規定之第1級毒品。又毒品危害防制條例亦於民國92
    年7月9日修正，並於公佈後施行，其中該條例第4條第1項並
    無修正，法定刑度均相同（依新毒品防制條例於同條第3項
    另增加販賣三級毒品，原未遂犯之規定移至同條第6項），
    是依新刑法第2條第1項前段規定，自應適用修正前之第4條
    第1項、第5項之規定，核被告丙○○所為，係修正前犯毒品
    危害防制條例第4條第5項、第1項之販賣第一級毒品未遂罪
    ，被告與證人己○○就販賣海洛因毒品未遂罪部分，有犯意
    之聯絡及行為之分擔，應論以共同正犯。被告與證人己○○
    已著手於販賣海洛因毒品因遭警查獲而未遂，又新刑法將原
    先第26條前段之障礙未遂犯減輕刑度之規定，移至同法第25
    條第2項，僅屬條文號次之不同，依新刑法第2條第1項規定
    ，應適用行為時法即修正前刑法第26條前段減輕其刑，檢察
    官雖認被告與證人己○○係與綽號「阿證」之人共同販毒既
    遂，按販賣毒品罪，係行為人明知其為毒品，意圖販賣營利
    ，而將毒品購入或賣出，有一於此，不必二者兼備，其犯罪
    即為完成，雖有最高法院25非字第123號判例意旨可稽，然
    本件毒品並查無證據證明係「阿證」所有，且亦無證據證明
    扣案毒品一開始係證人己○○以販賣之意圖而購入，是被告
    與己○○之行為僅構成販賣未遂，公訴意旨尚有未恰，併此
    敘明。被告持有海洛因為販賣海洛因未遂所吸收，不另論罪
    。其於88年間，因搶奪案件，經本院判處有期徒刑1年6月，
    又於89年間，因偽造文書案件，經原審法院判處有期徒刑四
    月，經合併執行後，於90年11月22日縮刑期滿執行完畢，有
    本院被告全國前案紀錄表一份在卷可稽，其於5年內再犯本
    件有期徒刑以上之本罪罪，至於被告故意犯本罪部分，修正
    前後刑法關於累犯之規定並無不同，依第2條第1項前段，仍
    適用行為時之修正前刑法第47條規定論以累犯，被告丙○○
    所犯販賣第一級毒品未遂部分因法定刑為死刑及無期徒刑依
    法均不得加重，僅依未遂犯之規定減輕其刑。
五、原審就被告丙○○共同販賣第一級毒品未遂部分據以論罪科
    刑，固非無見。惟查，附表編號三所示分裝袋等物，係共犯
    己○○所有供本件販賣毒品犯行所用之物，業據證人己○○
    供承為其所有在卷，應依毒品危害防制條例第19條第1項規
    定宣告沒收之，方屬適法，原審依刑法第38條第1項第2款規
    定，對附表編號三所示分裝袋等物諭知沒收，尚有未洽。被
    告丙○○上訴否認犯罪，雖無理由，然原判決此部分既有如
    上可議之處，自應無可維持，應由本院將關於被告丙○○共
    同販賣第一級毒品未遂暨執行刑部分撤銷改判。爰審酌本件
    查獲之海洛因毒品達50餘公克，數量非少，本件係因警方及
    時查獲而未得逞，販賣毒品所生戕害不特定多數人身心之嚴
    重危害，其販毒部分之犯罪動機為圖利，犯後矢口否認有何
    分裝毒品犯行等一切情狀，量處被告如主文第二項所示之刑
    。扣案如附表編號一、二、四所示之海洛因，均為共犯己○○所有之物，屬管制之第一級毒品，應依行為時之毒品危害
    防制條例第18條第一項前段規定沒收銷燬，附表編號三所示
    分裝袋等物係共犯己○○所有告所有供本件販賣毒品犯行所
    用之物，亦據被告供承在卷，應依行為時之毒品危害防制條
    例第19條第1項規定沒收。
據上論斷，應依刑事訴訟法第369條第1項前段、第364條、第299
條第1項前段、修正前毒品危害防制條例第4條第5項、第1項、第
18條第1項前段、第19條第1項、修正前刑法第11條前段、第28條
、第26條前段、第47條，判決如主文。
本案經檢察官羅榮乾到庭執行職務。
中    華    民    國    95    年    7     月    31    日
                  刑事第19庭審判長法  官  宋  祺
                                  法  官  陳憲裕
                                  法  官  蔡明宏
以上正本證明與原本無異。
如不服本判決，應於收受送達後十日內向本院提出上訴書狀，其
未敘述上訴之理由者並得於提起上訴後十日內向本院補提理由書
（均須按他造當事人之人數附繕本）。
                                  書記官  陳建邦
中    華    民    國    95    年    7     月    31    日
附錄：本案論罪科刑法條全文
毒品危害防制條例第4條
製造、運輸、販賣第一級毒品者，處死刑或無期徒刑；處無期徒
刑者，得併科新臺幣 1 千萬元以下罰金。
製造、運輸、販賣第二級毒品者，處無期徒刑或 7 年以上有期徒
刑，得併科新臺幣 7 百萬元以下罰金。
製造、運輸、販賣第三級毒品者，處 5 年以上有期徒刑，得併科
新臺幣 5 百萬元以下罰金。
製造、運輸、販賣第四級毒品者，處 3 年以上 10 年以下有期徒
刑，得併科新臺幣 3 百萬元以下罰金。
製造、運輸、販賣專供製造或施用毒品之器具者，處 1 年以上 7
年以下有期徒刑，得併科新臺幣 1 百萬元以下罰金。
前五項之未遂犯罰之。
附表：（編號一至三所示之物係在己○○住處查獲，編號四之物
係在丙○○所駕駛之五Ｈ｜八四四八號自小客車上查獲）
┌──┬────────┬─────┬──────────────────┐
│編號│名            稱│數      量│備                                註│
├──┼────────┼─────┼──────────────────┤
│一  │海洛因毒品      │一袋      │(1)原攤放在屋內茶几報紙上，尚未分裝入│
│    │                │          │  袋中，嗣員警查獲後將全部悉數裝入一│
│    │                │          │  個當場所扣得之分裝袋中，並以九十一│
│    │                │          │  年度白保管字第二一六號編號一扣押中│
│    │                │          │  ，扣押物品清單見九十一年度偵字第五│
│    │                │          │  ０六０號卷【下稱第五０六０號卷】第│
│    │                │          │  一宗第七十二頁。                  │
│    │                │          │(2)該袋海洛因經送檢驗（管制編號：1000│
│    │                │          │  01430），淨重四十二點六三公克（包 │
│    │                │          │  裝重三點四二公克）。              │
│    │                │          │(3)法務部調查局鑑定通知書見第五０六０│
│    │                │          │  號卷第二宗第四十六頁。            │
│    │                │          │(4)應依毒品危害防制條例第十八條第一項│
│    │                │          │ 前段沒收銷燬。                    │
├──┼────────┼─────┼──────────────────┤
│二  │海洛因毒品      │九小包    │(1)在屋內茶几上扣到，已分裝完成，並以│
│    │                │          │  九十一年度白保管字第二一六號編號二│
│    │                │          │  、四至十一扣押中，扣押物品清單見第│
│    │                │          │  五０六０號卷第一宗第七十二至七十三│
│    │                │          │  頁。                              │
│    │                │          │(2)經送檢驗：其中管制編號：000000000 │
│    │                │          │  、000000000、000000000、000000000 │
│    │                │          │  、000000000、000000000與附表編號五│
│    │                │          │  所示管制編號000000000之海洛因，合 │
│    │                │          │  計淨重十三點０六公克（包裝重二點四│
│    │                │          │  七公克）；管制編號000000000淨重一 │
│    │                │          │  點三五公克（包裝重零點二二公克）；│
│    │                │          │  管制編號000000000淨重零點二四公克 │
│    │                │          │  （包裝重零點二二公克）；管制編號10│
│    │                │          │  0000000淨重零點零二公克（包裝重零 │
│    │                │          │  點二一公克）。                    │
│    │                │          │(3)法務部調查局鑑定通知書見第五０六０│
│    │                │          │  號卷第二宗第四十七至五十頁。      │
│    │                │          │(4)應依毒品危害防制條例第十八條第一項│
│    │                │          │ 前段沒收銷燬。                    │
├──┼────────┼─────┼──────────────────┤
│三  │分裝袋          │三十三個  │(1)以九十一年度保管字第一三八八號扣押│
│    │大湯瓢          │一個      │  中，扣押物品清單見第五０六０號卷第│
│    │小湯瓢          │四個      │  一宗第七十五頁。                  │
│    │電子磅秤        │一個      │(2)分裝袋之數量雖於扣押物品清單上記載│
│    │葡萄糖          │一包      │  三十個，然經勘驗數量係三十三個，有│
│    │                │          │  原審九十二年七月十五日審理筆錄第八│
│    │                │          │  頁之勘驗筆錄為憑，此外，有一個分裝│
│    │                │          │  袋在警方查獲後用來裝放編號一所示攤│
│    │                │          │  在報紙上之海洛因毒品，不包含在內。│
│    │                │          │(3)應依毒品危害防制條例第十九條第一項│
│    │                │          │  沒收。                            │
│    │                │          │                                    │
├──┼────────┼─────┼──────────────────┤
│四  │海洛因毒品      │一包      │(1)以九十一年度白保管字第二一六號編號│
│    │                │          │  三扣押中，扣押物品清單見第五０六０│
│    │                │          │  號卷第一宗第七十二頁。            │
│    │                │          │(2)該袋海洛因（管制編號：000000000） │
│    │                │          │  ，經與附表一編號二所示九小包海洛因│
│    │                │          │  其中六包一起檢驗，合計淨重十三點零│
│    │                │          │  六公克（包裝重二點四七公克）。    │
│    │                │          │(3)法務部調查局鑑定通知書見第五０六０│
│    │                │          │  號卷第二宗第四十七頁。            │
│    │                │          │(4)應依毒品危害防制條例第十八條第一項│
│    │                │          │ 前段沒收銷燬。                    │
│    │                │          │                                    │
└──┴────────┴─────┴──────────────────┘


司法院資訊處製作；財團法人民間司法改革基金會備份。
